ja: 食品・飲料 > 食品 > 野菜・果物 > 野菜・冷凍野菜 > 葉物野菜: ルッコラ; ビーツの葉; チンゲンサイ; ブロッコリー・ラーブ; スイスチャード; チコリ; サイシン; コラードグリーン; 食用花・エディブルフラワー; フレッシュハーブ; ケール; レタス; マイクログリーン; マスタードグリーン; 空心菜; サラダミックス; ほうれん草; 油菜
it: Cibo, bevande e tabacco > Alimenti > Frutta e verdura > Verdure fresche e congelate > Verdure a foglia: Rucola; Barbabietole verdi; Cavolo cinese; Cime di rapa; Bietole; Cicoria; Choy Sum; Cavolo verde; Fiori eduli; Erbe aromatiche fresche; Cavolo riccio; Lattuga; Micro-ortaggi; Foglie di senape; Ong choy; Mix di insalate; Spinaci; Colza
fr: Alimentation, boissons et tabac > Aliments > Fruits et légumes > Légumes frais et surgelés > Légumes-feuilles: Roquette; Fanes de betteraves; Bok Choy; Brocolis-raves; Blette; Chicorée; Choy Sum; Choux cavaliers; Fleurs comestibles; Herbes fraîches; Chou frisé; Laitue; Micropousses; Feuilles de moutarde; Ong Choy; Salades composées; Épinard; Yu Choy
sl-SI: Hrana, pijača in tobak > Prehrambeni izdelki > Sadje in zelenjava > Sveža in zamrznjena zelenjava > Zelena listnata zelenjava: Rukola; Listi pese; Pak choi; Brokoli cvetača; Blitva; Cikorija; Kitajsko zelje; Zelje listi; Užitno cvetje; Sveža zelišča; Ohrovt; Solata; Mikrozelenjava; Gorčični listi; Ong Čoj; Solatne mešanice; Špinača; Yu Choy
ro-RO: Alimente, băuturi și tutun > Produse alimentare > Fructe și legume > Legume proaspete și congelate > Plante cu frunze verzi: Rucola; Frunze de sfeclă; Bok Choy; Broccoli rabe; Frunze de sfeclă mangold; Cicoare; Choy Sum; Frunze de varză collard; Flori comestibile; Ierburi aromatice proaspete; Varză kale; Salată verde; Microverdețuri; Frunze de muștar; Ong Choy (spanac de apă); Amestecuri pentru salată; Spanac; Yu Choy
bg-BG: Храна, напитки и тютюневи изделия > Хранителни продукти > Плодове и зеленчуци > Пресни и замразени зеленчуци > Салати и листни зеленчуци: Рукола; Листа от цвекло; Бок Чой; Рапини; Манголд; Цикория; Чой Сум; Зелено зеле; Ядливи цветя; Свежи билки; Кейл; Маруля; Микрозелени растения; Сарепска горчица; Онг Чой; Салатни миксове; Спанак; Ю Чой
es: Alimentación, bebida y tabaco > Alimentos > Frutas y verduras > Verduras frescas y congeladas > Verduras de hoja: Rúcula; Hojas de remolacha; Bok choy; Grelo y brócoli rabe; Acelgas; Achicoria; Choy sum; Berzas; Flores comestibles; Hierbas frescas; Col verde; Lechuga; Microbrotes; Hojas de mostaza; Ong Choy; Ensalada mixta; Espinaca; Yu choy
nb: Mat, drikkevarer og tobakk > Matvarer > Frukt og grønnsaker > Frisk og frossen frukt > Grønn salat: Arugula; Rødbetblader; Bok Choy; Brokkolitopper; Chard; Chicory; Choy Sum; Bladkål; Spiselige blomster; Friske urter; Grønnkål; Salat; Mikrogrønt; Sennepsblader; Ong Choy; Salatblandinger; Spinat; Yu Choy
lt-LT: Maistas, gėrimai ir tabakas > Maisto prekės > Vaisiai ir daržovės > Šviežios ir šaldytos daržovės > Žalumynai: Gražgarstės; Burokėlių lapai; Kininiai bastučiai; Brokolinė ropė; Lapiniai burokėliai; Cikorijos; Choy sum; Lapiniai kopūstai; Valgomos gėlės; Šviežios žolelės; Garbiniuotieji kopūstai; Salotos; Mikrožalumynai; Garstyčių žalumynai; Ong Choy; Salotų mišiniai; Špinatai; Yu choy
sk-SK: Potraviny, nápoje a tabakové výrobky > Potraviny > Ovocie a zelenina > Čerstvá a mrazená zelenina > Listová zelenina: Rukola; Cviklové listy; Bok choy; Brokolica rabe; Mangold; Čakanka; Choy sum; Listový kel; Jedlé kvety; Čerstvé bylinky; Kel; Hlávkový šalát; Mikrobylinky; Horčičné listy; Ong Čchoj; Šalátové zmesi; Špenát; Yu choy
zh-TW: 食物、飲料和菸草 > 食品 > 蔬果 > 新鮮/冷凍蔬菜 > 綠色蔬菜: 芝麻菜; 甜菜葉; 白菜; 義大利青花菜; 牛皮菜; 菊苣; 菜心; 羽衣甘藍; 食用花卉; 新鮮香草; 羽衣甘藍; 萵苣; 微型生菜; 芥菜; 通菜; 綜合生菜; 菠菜; 油菜
zh-CN: 饮食/烟酒 > 食品 > 蔬菜/水果 > 新鲜/冷冻蔬菜 > 绿叶蔬菜: 芝麻菜; 甜菜叶; 白菜; 意大利野兰花; 糖莴苣; 菊苣; 菜心; 宽叶羽衣甘蓝; 食用花卉; 新鲜香草; 羽衣甘蓝; 莴苣; 微型蔬菜; 芥菜; 空心菜; 什锦沙拉; 菠菜; 油菜
ko: 식품/음료/담배 > 식품 > 과일/야채 > 신선/냉동 채소 > 녹황색 채소: 아루굴라; 비트잎; 청경채; 브로콜리 라베; 근대; 치커리; 채심; 콜라드 그린; 식용 꽃; 생허브; 케일; 양상추; 마이크로그린; 겨자잎; 공심채; 샐러드 믹스; 시금치; 유채
pl: Żywność, napoje i tytoń > Żywność > Owoce i warzywa > Świeże i mrożone warzywa > Warzywa liściaste: Rukola; Boćwinka; Kapusta chińska; Rapini (broccoli rabe); Buraki liściowe; Cykorie; Kapusta właściwa polna; Kapusta pastewna; Jadalne kwiaty; Świeże zioła; Jarmuż zielony; Sałaty; Mikroliście; Liście musztardowca; Ong Choy; Mieszanki sałat; Szpinak; Kapusta rzepak
nl: Eten, drinken en tabak > Voedselitems > Fruit en groente > Verse en diepvriesgroenten > Mesclun: Rucola; Bietengroen; Paksoi; Broccoli rabe; Snijbiet; Lof; Choy sum; Bladkool; Eetbare bloemen; Verse kruiden; Boerenkool; Sla; Microgroenten; Mosterdblad; Ong Choy; Salademixen; Spinazie; Yu choy
da: Fødevarer, drikkevarer og tobak > Fødevarer > Frugt og grøntsager > Friske og frosne grøntsager > Grøntsager: Rucola; Rødbedeblade; Bok Choy; Rapini; Sølvbede; Cikorie; Kinesisk blomsterkål; Bladkål; Spiselige blomster; Friske urter; Grønkål; Hovedsalat; Mikrogrønt; Sennepsblade; Vandspinat; Salatblandinger; Spinat; Kinesisk raps
hu: Élelmiszerek, italok és dohányáru > Élelmiszertételek > Gyümölcsök és Zöldségek > Friss és fagyasztott zöldségek > Zöldek: Arugula; Céklazöldek; Bordáskel; Rapini; Mángold; Cikória; Kínai virágzó káposzta; Leveles kel; Ehető virágok; Friss fűszernövények; Kelkáposzta; Saláta; Mikrozöldségek; Mustárlevelek; Ong Choy; Salátakeverékek; Spenót; Yu Choy
th: อาหาร เครื่องดื่ม และยาสูบ > รายการอาหาร > ผลไม้และผัก > ผักสดและแช่แข็ง > ผักใบเขียว: อลูกูล่า; ใบบีท; บอคชอย; บรอกโคลีราเบ; ชาร์ด; ชิโครี; ผักกวางตุ้ง; ผักคอลลาร์ด; ดอกไม้ทานได้; สมุนไพรสด; ผักเคล; ผักกาดหอม; ไมโครกรีน; ผักกาดเขียว; Ong Choy; ส่วนผสมสลัด; ปวยเล้ง; ยูชอย
el: Τρόφιμα, ποτά & προϊόντα καπνού > Είδη διατροφής > Φρούτα & λαχανικά > Φρέσκα & κατεψυγμένα λαχανικά > Πράσινα λαχανικά: Ρόκα; Φύλλα παντζαριού; Μποκ Τσόι; Μπρόκολο rabe; Σέσκουλα; Ραδίκια; Τσόι σαμ; Φύλλα κράμβης; Βρώσιμα λουλούδια; Φρέσκα βότανα και μυρωδικά; Λαχανίδα; Μαρούλι; Μικρολαχανικά (Microgreens); Φύλλα μουστάρδας; Ong Choy; Μείγματα σαλάτας; Σπανάκι; Γιου τσόι
pt-PT: Comida, bebidas e tabaco > Artigos alimentares > Frutas e vegetais > Vegetais frescos e congelados > Vegetais de folhas verdes: Rúcula; Rebentos de beterraba; Couve Pak-choi; Grelos; Acelga; Chicória; Soma Choy; Couve-galega; Flores comestíveis; Ervas aromáticas frescas; Couve Kale; Alface; Microvegetais; Folhas de mostarda; Espinafre aquático; Misturas de salada; Espinafre; Yu Choy
cs: Jídlo, pití a tabák > Potraviny > Ovoce a zelenina > Čerstvá a mražená zelenina > Listová zelenina: Rukola; Ředkvičkové listy; Čínské zelí; Rapini; Mangold; Kořen čekanky; Čínské květové zelí; Listová kapusta; Jedlé květy; Čerstvé bylinky; Kapusta; Hlávkový salát; Mikrobylinky; Hořčičné listy; Vodní špenát; Salátové směsi; Špenát; Yu Choy
pt-BR: Alimentos, bebidas e tabaco > Alimentos > Frutas e vegetais > Legumes frescos e congelados > Verduras: Rúcula; Folhas de beterraba; Repolhos chineses; Brócolis rabe; Acelga; Chicória; Choi sum; Couve-manteiga; Flores comestíveis; Ervas frescas; Couve-de-folhas; Alface; Microverdes; Folhas de mostarda; Agrião-chinês; Misturas para saladas; Espinafre; Yu choy
sv: Mat, dryck och tobak > Livsmedel > Frukter och grönsaker > Färska och frysta grönsaker > Bladgrönsaker: Rucola; Rödbetsblad; Bok Choy; Rapini; Mangold; Chikoria; Choy sum; Bladkål; Ätbara blommor; Färska örter; Grönkål; Huvudsallat; Mikrogrönt; Senapsblad; Ong Choy; Salladsmix; Spenat; Yu choy
tr: Yiyecek, İçecekler ve Tütün Mamülleri > Yiyecek Çeşitleri > Meyve ve Sebzeler > Taze ve Dondurulmuş Sebzeler > Yeşillik: Arugula; Pancar Yaprağı; Çin Lahanası; Rapini; Pazı; Beyaz Hindiba; Choy Sum; Karalahana; Yenilebilir çiçekler; Taze otlar; Karalahana; Marul; Mikro yeşillikler; Hardal otu; Su Ispanağı; Karışık Yeşillik; Ispanak; Yu Choy
de: Nahrungsmittel, Getränke & Tabak > Lebensmittel > Obst & Gemüse > Frisches & Tiefgefrorenes Gemüse > Blattgemüse: Rauke; Rübenblätter; Pak Choi; Stängelkohl; Mangold; Wegwarte; Choi Sum; Blattkohl; Essbare Blüten; Frische Kräuter; Grünkohl; Gartensalat; Microgreens; Senfblätter; Ong Choy; Salatmischungen; Spinat; Yu Choy
vi: Thực phẩm, đồ uống và thuốc lá > Hàng thực phẩm > Trái cây và rau > Rau củ tươi và đông lạnh > Rau lá xanh: Rau arugula; Lá củ cải đường; Cải thìa; Cải đắng rabe; Cải cầu vồng; Rau diếp xoăn; Cải ngọt; Cải rổ; Hoa ăn được; Các loại rau thơm tươi; Cải xoăn; Rau diếp; Rau mầm; Cải bẹ xanh; Rau muống; Hỗn hợp rau củ xa lát; Rau chân vịt; Cải ngọt yu choy
en: Food, Beverages & Tobacco > Food Items > Fruits & Vegetables > Fresh & Frozen Vegetables > Greens: Arugula; Beet Greens; Bok Choy; Broccoli Rabe; Chard; Chicory; Choy Sum; Collard Greens; Edible Flowers; Fresh Herbs; Kale; Lettuce; Microgreens; Mustard Greens; Ong Choy; Salad Mixes; Spinach; Yu Choy
fi: Ruoka, juoma ja tupakkatuotteet > Ruokatuotteet > Hedelmät ja kasvikset > Tuoreet ja pakastetut kasvikset > Lehtivihannekset: Rucola; Punajuuren naatit; Pak choi; Rapinit; Lehtimangoldi; Sikuri; Sellerikaali; Lehtikaalit (Collard greens); Syötävät kukat; Tuoreet yrtit; Lehtikaali; Salaatti; Versot; Sinapinlehdet; Vesipinaatti; Salaattisekoitukset; Pinaatti; Yu choy
ru: Продукты, напитки и табачные изделия > Пищевые продукты > Фрукты и овощи > Свежие и замороженные овощи > Зелень: Руккола; Свекольная ботва; Китайская капуста; Брокколи рабе (рапини); Листовая свекла; Листья цикория; Капуста чой-сум; Капуста коллард; Съедобные цветы; Свежая зелень; Кудрявая капуста; Салат-латук; Микрозелень; Листовая горчица; Водяной шпинат; Смеси для салатов; Шпинат; Капуста ю-чой
hr-HR: Hrana, piće i duhan > Prehrambeni artikli > Voće i povrće > Svježe i smrznuto povrće > Zelenje: Rukola; Zelena repa; Bok Choy; Rapini; Blitva; Cikorija; Choy sum; Raštika; Jestivo cvijeće; Svježe bilje; Kelj; Zelena salata; Mikrozelenje; Smeđa gorušica; Ong Choy; Mješavine salata; Špinat; Yu choy